【裁判字號】    99,上訴,2974
【裁判日期】    990930
【裁判案由】    毒品危害防制條例
【裁判全文】
臺灣高等法院刑事判決                99年度上訴字第2974號
上  訴  人
即  被  告  甲○○
上列上訴人因毒品危害防制條例案件，不服臺灣板橋地方法院99
年度訴字第1855號，中華民國99年7月21日第一審判決（起訴案
號：臺灣板橋地方法院檢察署99年度毒偵字第2863號），提起上
訴，本院判決如下：
    主  文
原判決撤銷。
甲○○施用第一級毒品，累犯，處有期徒刑陸月，如易科罰金，
以新台幣壹仟元折算壹日。扣案之第一級毒品海洛因壹包（驗餘
淨重零點零壹伍公克）沒收銷燬，注射針筒壹支、塑膠勺管壹支
均沒收。
    事  實
一、甲○○前因施用毒品案件，經臺灣臺北地方法院裁定送觀察
    、勒戒後，認有繼續施用毒品之傾向，再經同法院裁定施以
    強制戒治，於民國96年3月8日執行完畢釋放，並由臺灣臺北
    地方法院檢察署檢察官處分不起訴確定。另因違反商業會計
    法案件，經臺灣臺北地方法院判處有期徒刑4月確定，於96
    年7月7日縮刑期滿執行完畢。詎仍不知悔改，於上開強制戒
    治執行完畢釋放後5年內，基於施用第一級毒品之犯意，於
    99年3月23日18時許，在臺北縣三重市○○街附近之高速公
    路涵洞下，以將海洛因置入注射針筒加水稀釋施打手臂之方
    法，施用第一級毒品海洛因1次。嗣為警於同日21時30分許
    ，在臺北縣三重市○○街55號前巡邏盤查時，向警自首供出
    上情而查獲，並扣得第一級毒品海洛因1包（淨重0.017公克
    ，取樣0.002公克鑑定用罄，驗餘淨重0.015公克）及甲○○
    所有、供其施用第一級毒品海洛因所用之注射針筒1支、塑
    膠勺管1支，經警採集其尿液檢體送驗結果，呈鴉片類之陽
    性反應，始悉上情，並接受裁判。
二、案經臺北縣政府警察局三重分局報請臺灣板橋地方法院檢察
    署檢察官偵查起訴。
    理  由
一、上揭事實，迭據被告甲○○於檢察官偵查、原審及本院審理
    時坦承不諱，並有白色粉末1包、注射針筒1支、塑膠勺管1
    支扣案可資佐證。而上開扣案之白色粉末1包經送鑑驗結果
    ，為第一級毒品海洛因無訛，淨重0.0170公克，取樣0.0020
    公克鑑定用罄，驗餘淨重0.0150公克等情，此有交通部民用
    航空局航空醫務中心99年4月27日航藥鑑字第0992719號毒品
    鑑定書1份在卷可憑。且被告為警查獲後，經警採集其尿液
    檢體送驗結果，呈鴉片類陽性反應，則有臺北縣政府警察局
    三重分局姓名代碼對照表、臺灣檢驗科技股份有限公司99年
    4月12日濫用藥物檢驗報告各1份附卷可稽，足認被告之任意
    性自白與事實相符，而值採信。此外，被告前因施用毒品案
    件，經臺灣臺北地方法院裁定送觀察、勒戒後，認有繼續施
    用毒品之傾向，再經同法院裁定施以強制戒治，於96年3月8
    日執行完畢釋放，並由臺灣臺北地方法院檢察署檢察官處分
    不起訴確定等情，有本院被告前案紀錄表可考，其於觀察、
    勒戒執行完畢釋放後5年內，再犯本件施用毒品罪，自應依
    法論罪科刑。綜上所述，本案事證明確，被告犯行堪予認定
    。
二、按海洛因係屬毒品危害防制條例第2條第2項第1款所定之第
    一級毒品。是核被告所為，係犯毒品危害防制條例第10條第
    1項之施用第一級毒品罪。其持有第一級毒品海洛因之低度
    行為，為施用之高度行為所吸收，不另論罪。又被告曾因違
    反商業會計法案件，經臺灣臺北地方法院判處有期徒刑4月
    確定，於96年7月7日縮刑期滿執行完畢一節，有本院被告前
    案紀錄表可考，其於有期徒刑執行完畢後5年以內，故意再
    犯本件有期徒刑以上之罪，為累犯，應依刑法第47條第1項
    規定加重其刑。被告本件犯行係為警於同日21時30分許，在
    臺北縣三重市○○街55號前巡邏盤查，而向警自首供出上情
    而查獲等情，業據證人即警員丙○○、乙○○於本院審理中
    到庭證述明確，被告係對於未發覺之犯罪自首且接受裁判，
    應依刑法第62條前段之規定，減輕其刑，並先加後減之。
三、原審以被告本案事證明確，而予論科，固非無見。惟查被告
    本件犯行係為警於同日21時30分許，在臺北縣三重市○○街
    55號前巡邏盤查，而向警自首供出上情而查獲等情，業據證
    人即警員丙○○、乙○○於本院審理中到庭證述明確，業如
    上述，原審未詳予查明，而未適用刑法第62條前段之規定，
    減輕其刑，尚有未洽。被告上訴意旨，以此指摘原判決不當
    ，求予撤銷改判，為有理由，應由本院將原判決撤銷。爰審
    酌被告前因施用毒品，曾接受強制戒治之執行完畢，獲有不
    起訴處分之寬典，再次漠視法令而犯本罪，惟念其施用毒品
    所生危害，實以戕害自我身心健康為主，對於他人生命、身
    體、財產等法益，尚無重大明顯之實害，且為警查獲後自始
    至終均坦承犯行，犯罪後之態度尚佳等一切情狀，量處如主
    文第2項所示之刑，並諭知易科罰金之折算標準，以資懲儆
    。扣案之第一級毒品海洛因1包（淨重0.017公克，取樣
    0.002公克鑑定用罄，驗餘淨重0.015公克），為本案查獲之
    第一級毒品，不問屬於犯人與否，應依毒品危害防制條例第
    18條第1項前段規定沒收銷燬；至於注射針筒1支、塑膠勺管
    1支，則為被告所有、供其犯施用第一級毒品罪所用之物，
    已據被告供承在卷，爰依刑法第38條第1項第2款規定宣告沒
    收之。
據上論斷，應依刑事訴訟法第369條第1項前段、第364條、第299
條第1項前段，毒品危害防制條例第10條第1項、第18條第1項前
段，刑法第11條前段、第47條第1項、第62條前段、第41條第1項
、第38條第1項第2款，判決如主文。
本案經檢察官楊秀琴到庭執行職務。
中    華    民    國    99    年    9     月    30    日
                  刑事第二十庭審判長法  官  楊貴雄
                                    法  官  周明鴻
                                    法  官  林銓正
以上正本證明與原本無異。
如不服本判決，應於收受送達後10日內向本院提出上訴書狀，其
未敘述上訴之理由者並得於提起上訴後10日內向本院補提理由書
（均須按他造當事人之人數附繕本）「切勿逕送上級法院」。
                                    書記官  張淨卿
中    華    民    國    99    年    10    月    4     日
附錄：本案論罪科刑法條全文
毒品危害防制條例第10條
施用第一級毒品者，處 6 月以上 5 年以下有期徒刑。
施用第二級毒品者，處 3 年以下有期徒刑。

司法院資訊處製作；財團法人民間司法改革基金會備份。
